臺灣高等法院刑事裁定                 100年度抗字第1395號
抗  告  人  臺灣桃園地方法院檢察署檢察官
具  保  人
即  被  告  范振浪
上列抗告人因聲請沒入保證金案件，不服臺灣桃園地方法院中華
民國100年11月4日裁定（100年度聲字第4299號），提起抗告，
本院裁定如下：
    主  文
抗告駁回。
    理  由
一、原裁定意旨略以：本件具保人即被告范振浪（下稱被告）雖
    經臺灣桃園地方法院檢察署檢察官以被告經另案通緝為由，
    聲請沒入繳納之保證金，惟被告既未經合法拘提，雖經另案
    通緝，是否即可解為被告本案亦有逃亡或藏匿而拒不到案等
    情，故檢察官逕以被告確已逃匿致拘提無著乙節，尚屬率斷
    。揆諸前揭說明，自非僅以被告經檢察官另案發布通緝，即
    認本件執行亦有逃匿之事實，而得遽為裁定沒入保證金，本
    件聲請尚有未洽，應予駁回等語。
二、抗告意旨略以：本件被告因違反毒品危害防制條例案件，於
    出具臺灣桃園地方法院檢察署檢察官指定之保證金後釋放。
    詎被告除經該署另案發布通緝外，復經該署合法傳喚未到庭
    ，足認被告於本案確有逃匿致事實上確無到案執行之可能，
    是本件聲請沒收入具保人之保證金，自屬適法。又刑事訴訟
    法係以「逃匿」為沒收入保證金之要件，而非以「拘提未獲
    」作為逃匿之依據，則本件被告既有「逃匿」等情，即符合
    沒入保證金之構成要件事由。原審法院忽視前情，駁回本件
    聲請，自有未洽云云。
三、按具保之被告逃匿者，應命具保人繳納指定之保證金額，並
    沒入之；不繳納者，強制執行；保證金已繳納者，沒入之，
    刑事訴訟法第118條第1項定有明文。又受死刑、徒刑或拘役
    之諭知，而未經羈押者，檢察官於執行時，應傳喚之；傳喚
    不到者，應行拘提，並得依刑事訴訟法第76條第1款及第2款
    之規定，逕行拘提，及依同法第84條之規定通緝之，刑事訴
    訟法第469條亦定有明文。查，本件被告因違反毒品危害防
    制條例案件，經臺灣桃園地方法院指定保證金額新臺幣1萬5
    千元，並由被告出具現金保證後釋放，嗣被告經該署100年
    度桃檢秋執酉緝字第4527號發布通緝等事實，有本院被告前
    案紀錄表、保證金繳納收據、臺灣桃園地方法院檢察署執行
    傳票之送達證書、本院被告全國通緝紀錄表等在卷可稽。又
    被告現另案經臺灣桃園地方法院檢察署通緝中，僅通知被告
    到庭，而未踐行傳喚、拘提被告之法定程序乙節，亦有臺灣
    桃園地方法院公務電話紀錄附卷可按（見原審卷第11頁）。
    惟按刑事訴訟法第118條沒入保證金之規定，係因被告於具
    保人以相當之保證金額具保後逃匿，給予具保人之制裁，遂
    沒入具保人繳納之保證金，自應以被告確實在逃匿中為其要
    件。是被告經合法傳喚、拘提均無著後通緝，固屬逃匿，惟
    被告既係另案經通緝，自不能率認本案亦有逃亡或藏匿等情
    。易言之，另案通緝之效力並不及於本案，數案件之同一被
    告，縱其中一案經通緝，惟各該法定程序既應分別認定，自
    不得因此認其於他案亦同有逃匿情事。故倘欲併案通緝或沒
    入保證金，仍應就本案依法定程序傳喚、拘提被告，並通知
    被告給予其說明之機會，如認被告於本案確有逃亡或藏匿之
    情，始得沒入保證金。本件抗告人既未依法傳喚、拘提被告
    到庭，核與前揭沒入保證金規定之要件不符，原裁定因認抗
    告人聲請沒入被告所繳納之保證金尚有未洽，認事用法，並
    無違誤。抗告人抗告意旨執持前詞指摘原裁定不當云云，容
    有誤會，為無理由，應予駁回。
據上論斷，應依刑事訴訟法第412條，裁定如主文。
中    華    民    國    100    年    12    月    12   日
                  刑事第二十庭審判長  法  官  楊力進
                                      法  官  詹駿鴻
                                      法  官  王世華
以上正本證明與原本無異。
不得再抗告。
                                      書記官  周恩寧
中    華    民    國    100    年    12    月    12   日